【裁判字號】    99,審易,4756
【裁判日期】    991221
【裁判案由】    竊盜
【裁判全文】
臺灣高雄地方法院刑事判決            99年度審易字第4756號
公  訴  人  臺灣高雄地方法院檢察署檢察官
被      告  夏明雄
            王保生
上列被告因竊盜案件，經檢察官提起公訴（99年度偵字第30267
號），被告於準備程序進行中就被訴事實為有罪之陳述，經本院
告知簡式審判程序之旨，並聽取被告與公訴人之意見後，裁定依
簡式審判程序審理，判決如下：
    主  文
夏明雄、王保生共同犯攜帶兇器竊盜罪，各處有期徒刑柒月。扣
案扳手壹支沒收。
    事  實
一、夏明雄與王保生共同意圖為自己不法之所有，而基於竊盜之
    犯意聯絡，於民國99年9 月14日下午3 時許，由夏明雄駕駛
    車牌號碼7M-2143 號自小客車搭載王保生前往高雄縣甲仙鄉
    和安村四德巷38號前之產業道路，由夏明雄在旁協助扶住電
    錶箱、王保生持客觀上得以危害人之生命、身體可供兇器使
    用之扳手轉開電錶箱螺絲，竊取裝設在上址電桿上、台灣電
    力公司（下稱台電公司）所有之電錶2 個、鄭學文所有之電
    錶箱2 個得手後，搬運上開財物至上開車輛放置之際，為游
    三財發現報警前往處理而查獲，並查扣上開失竊財物及扳手
    1 支。
二、案經鄭學文、台電公司訴由高雄縣政府警察局旗山分局報告
    臺灣高雄地方法院檢察署檢察官偵查起訴。
    理  由
一、本件被告夏明雄、王保生所犯係死刑、無期徒刑、最輕本刑
    為3 年以上有期徒刑以外之罪，其等於準備程序進行中，就
    被訴事實為有罪之陳述，經受命法官告知簡式審判程序之旨
    ，並聽取當事人之意見後，本院合議庭認無不得或不宜改依
    簡式審判程序進行之情形，爰依刑事訴訟法第273 條之1 第
    1 項規定，裁定本件由受命法官獨任進行簡式審判程序。又
    本件卷內之證據資料，依同法第273 條之2 規定，不受同法
    第159 條第1 項關於傳聞法則規定之限制，依法均有證據能
    力，合先敘明。
二、上揭事實，業據被告夏明雄、王保生於本院審理中坦承不諱
    ，所為供述並互核一致，且與證人即告訴代理人游三財於警
    詢中之指述（警卷第7 至8 頁）、證人即告訴代理人葉富雄
    於警詢中之指述（警卷第10至11頁）情節相符，並有高雄縣
    政府警察局旗山分局路甲仙駐所扣押筆錄及扣押物品目錄表
    （警卷第12至15頁）、贓物認領保管單2 紙（警卷第17至18
    頁）、照片11張（警卷第28至31頁）等證據在卷可稽，足認
    被告前開任意性之自白與事實相符，得作為被告有罪之證據
    。又按刑法第321 條第1 項第3 款攜帶兇器加重竊盜罪，係
    以行為人攜帶兇器為其加重條件，此所謂兇器，其種類並無
    限制，凡客觀上足對人之生命、身體、安全構成威脅，具有
    危險性之兇器均屬之；且祇須行竊時攜帶此種具有危險性之
    兇器為已足，並不以攜帶之初即有行兇之意圖為必要。查本
    案業據被告夏明雄、王保生於審理中自承用扳手以行竊之，
    該扳手材質為鐵製、質地堅硬，且前端尖銳，有扣案扳手1
    支及卷附照片1 張可證，若用以攻擊人體，勢將造成人身之
    傷害，綜此足認被告夏明雄、王保生所持該扳手客觀上可對
    人之生命、身體、安全構成威脅，具有危險性，要屬刑法第
    321 條第1 項第3 款所定兇器無訛，是被告夏明雄、王保生
    攜帶客觀上可為兇器之扳手，進而竊取上開物品，業已該當
    刑法攜帶兇器加重竊盜罪之構成要件甚明。從而，本件事證
    明確，被告犯行堪以認定，應依法論科。
三、按竊盜罪既遂未遂之區別，應以行為人已否將所竊之物移置
    於自己實力支配下為標準，最高法院著有84年度台上字第41
    27號判決要旨可資參照。本件被告夏明雄、王保生已將上開
    物品竊取得手，而於搬運至上開車輛放置之際遭查獲，實已
    將所竊之物移置於自己實力支配下，而達既遂之階段。又被
    告夏明雄、王保生所竊台電公司所有之電錶2 個，係用以計
    算用電度數之設備，尚非屬電業法第105 條所指之供電設備
    ，自無需依該法條規定就被告夏明雄、王保生本件所犯之竊
    盜罪從重處斷。是核被告夏明雄、王保生所為，均係犯刑法
    第321 條第1 項第3 款之攜帶兇器竊盜罪。被告夏明雄、王
    保生就上開犯行有犯意聯絡及行為分擔，應論以共同正犯。
    爰審酌被告夏明雄、王保生2 人均正值中壯之年，身心無礙
    ，不思以己力正當賺取財物，反圖不勞而獲，任意攜帶具危
    險性之工具共同竊取他人財物，不僅侵害他人財產權，更影
    響社會治安，所為均有不該；參以被告夏明雄、王保生犯後
    尚知坦承犯行、並未持兇器攻擊他人、攜帶兇器之種類及數
    量、所竊之物已由被害人領回，及被告夏明雄、王保生2 人
    之智識程度均為高中肄業，目前均以打零工為生，每月收入
    約新臺幣1 萬元，犯罪動機均為想將電錶箱竊回自家使用等
    一切情狀，分別量處如主文所示之刑，以示懲儆。至扣案扳
    手1 支，為被告夏明雄所有，業據被告夏明雄自承在卷，且
    係供被告夏明雄、王保生犯本件加重竊盜罪所用之物，自應
    依刑法第38條第1 項第2 款規定宣告沒收之。
據上論斷，應依刑事訴訟法第273 條之1 第1 項、第284 條之1
、第299 條第1 項前段，刑法第28條、第321 條第1 項第3 款、
第38條第1 項第2 款，判決如主文。
本案經檢察官王清海到庭執行職務。
中    華    民    國    99    年    12    月    21    日
                  刑事第十庭    法  官  林裕凱
以上正本證明與原本無異。
如不服本判決應於收受判決後10日內向本院提出上訴書狀，並應
敘述具體理由。其未敘述上訴理由者，應於上訴期間屆滿後20日
內向本院補提理由書(均須按他造當事人之人數附繕本)「切勿逕
送上級法院」。
中    華    民    國    99    年    12    月    21    日
                                書記官  黃振祐
附錄所犯法條
中華民國刑法第321條
（加重竊盜罪）
犯竊盜罪而有左列情形之一者，處 6 月以上、 5 年以下有期徒
刑：
一、於夜間侵入住宅或有人居住之建築物、船艦或隱匿其內而犯
    之者。
二、毀越門扇、牆垣或其他安全設備而犯之者。
三、攜帶兇器而犯之者。
四、結夥三人以上而犯之者。
五、乘火災、水災或其他災害之際而犯之者。
六、在車站或埠頭而犯之者。
前項之未遂犯罰之。

司法院資訊處製作；財團法人民間司法改革基金會備份。
